

LUCA LAGOS

SOFTWARE DEVELOPER

DATOS PERSONALES

ACERCA DE MÍ

Soy un programador recibido como Técnico superior en Análisis y programación de sistemas y actualmente perfeccionándome como desarrollador FrontEnd.

Mi objetivo primordial es trabajar en una empresa IT donde pueda ofrecer mis conocimientos, experiencia y motivación tanto para crecer profesionalmente y seguir perfeccionando mis habilidades blandas y tecnicas.

CONTACTO

- Correo: lagos.herrera.luca@gmail.com
- LinkedIn: https:/linkedin.com/in/lucalagos-frontend-developer
- Website: https://luca-lagos.github.io
- Github: https://github.com/luca-lagos
- Gitlab: https://gitlab.com/luca-lagos
- Codepen: https://codepen.io/luca-lagos

EDUCACIÓN

Instituto Superior San Vicente de Paul

Analista de Sistemas, 2019 - 2021

- Investigacion, análisis, planificación e implementación de soluciones a implementarse en el desarrollo de aplicaciones.
- Desarrollo, testan y optimización de aplicaciones web y de escritorio.

EXPERIENCIA LABORAL

Profesor universitario

Instituto Superior Tolosa, May 2021 - Presente

Dictado de clases en las materias de Informática y Tecnología I y II de la Tecnicatura Superior en Administración de Empresas.

Desarrollador FullStack

Dirección General de Escuelas, Sep 2021 - Nov 2021

Desarrollo, mantenimiento y optimización de módulos del sistema GEM (Gestión Educativa Mendoza), cuyas herramientas utilizadas fueron HTML, CSS, JavaScript y Bootstrap en FrontEnd y PHP y Codeigniter en BackEnd.

HABILIDADES DURAS

- Lenguajes: Java, JavaScript y TypeScript.
- Desarrollo FrontEnd: HTML, CSS, Bootstrap, ReactJS y Angular.
- Desarrollo BackEnd: Spring, NodeJS y ExpressJS.
- Bases de datos: MySQL y MongoDB.

HABILIDADES BLANDAS

- Comunicación clara y concisa.
- Trabajo de equipo.
- Responsabilidad y adaptación al cambio.
- Respeto, solidaridad y empatía.
- Creatividad.

IDIOMAS

- Español: nativo.
- Inglés: B2.